Minutes et répertoires du notaire Nicolas Jean-Baptiste GOBIN, 8 janvier 1783 - 30 septembre 1806 (étude X)
Archives nationales
- Répertoire(s) de Nicolas Jean-Baptiste GOBIN, 8 janvier 1783 - 1806; MC/RE/X/15 - MC/RE/X/24
  - Répertoire. 1783, 8 janvier - 1787, 8 janvier 1783 - 1787; MC/RE/X/15
    - Inventaire après décès de la demoiselle Certain, 17 janvier 1786
      inventaire après décès; Certain (demoiselle)
    - Inventaire après décès de Pierre François Nepueu, 17 janvier 1786
      inventaire après décès; Nepueu, Pierre-François
    - Inventaire après décès de Laurent de Roussy, 18 janvier 1786
      inventaire après décès; Roussy, Laurent de
    - Notoriété concernant les héritiers de la veuve Verger, 21 janvier 1786
      notoriété; Verger (veuve)
    - Testament de Geneviève Delaporte, 25 janvier 1786
      testament; Delaporte, Geneviève
    - Inventaire après décès de Prudent Prudon, 26 janvier 1786
      inventaire après décès; Prudon, Prudent
    - Contrat de mariage entre Casseux et Dreux, 1er février 1786
      contrat de mariage; Casseux; Dreux
    - Dépôt de certificat de vie Vallony, 3 février 1786
      notoriété; dépôt de pièces; Vallony
    - Contrat de mariage entre sieur Chazel et la demoiselle Deslandes, 5 février 1786
      contrat de mariage; Chazel (sieur); Deslandes (demoiselle)
    - Inventaire après décès de Jacques Cosson, 6 février 1786
      inventaire après décès; Cosson, Jacques
    - Contrat de mariage entre Chattelard et Duvillars, 10 février 1786
      contrat de mariage; Chattelard; Duvillard
    - Testament déposé de madame Le Comte, 11 février 1786
      testament; dépôt de pièces; Le Comte (madame)
    - Inventaire après décès de madame Le Comte, 11 février 1786
      inventaire après décès; Le Comte (madame)
    - Inventaire après décès du sieur Lagardère, 13 février 1786
      inventaire après décès; Lagardere (sieur)
    - Inventaire après décès de Magny, 14 février 1786
      inventaire après décès; Magny
    - Inventaire après décès de la dame veuve Renault, 15 février 1786
      inventaire après décès; Renault (dame veuve)
    - Inventaire après décès de Caron, 16 février 1786
      inventaire après décès; Caron
    - Contrat de mariage entre Germain et la veuve Prudon, 18 février 1786
      contrat de mariage; Germain; Prudon (veuve)
    - Contrat de mariage entre Marchand et la demoiselle Goulard, 20 février 1786
      contrat de mariage; Marchand; Goulard (demoiselle)
    - Notoriété concernant la veuve Léonard, 20 février 1786
      notoriété; Leonard (veuve)
    - Contrat de mariage entre Sola et la demoiselle Bouffé, 21 février 1786
      contrat de mariage; Sola; Bouffe (demoiselle)
    - Contrat de mariage entre Poisson et la demoiselle Hémet, 25 février 1786
      contrat de mariage; Poisson; Hemet (demoiselle)
    - Notoriété concernant Saget, 26 février 1786
      notoriété; Saget
    - Contrat de mariage entre le sieur Dupuis et la demoiselle Crétin, 27 février 1786
      contrat de mariage; Dupuis (sieur); Cretin (demoiselle)
    - Contrat de mariage entre Nicolas Alexandre Hutin et Marie Marguerite Laurent, 27 février 1786
      contrat de mariage; Hutin, Nicolas-Alexandre; Laurent, Marie-Marguerite
    - Dépôt de certificat de vie de Jacques Stenau, 2 mars 1786
      notoriété; dépôt de pièces; Stenau, Jacques
    - Notoriété concernant Derene veuve Tinel, 3 mars 1786
      notoriété; Derene; Tinel (veuve)
    - Dépôt de certification de vie de madame de Nassau, 15 mars 1786
      notoriété; dépôt de pièces; Nassau (madame de)
    - Notoriété concernant Beaulieu, 16 mars 1786
      notoriété; Beaulieu
    - Inventaire après décès de Charles Antoine Poupart, 17 mars 1786
      inventaire après décès; Poupart, Charles-Antoine
    - Dépôt de certificat de vie de Chaillet, 20 mars 1786
      notoriété; dépôt de pièces; Chaillet
    - Testament de Catherine Germain, 24 mars 1786
      testament; Germain, Catherine
    - Dépôt du mortuaire de monsieur Rose, 25 mars 1786
      acte d'état civil; dépôt de pièces; Rose (monsieur)
    - Dépôt du mortuaire du sieur Pérot, 26 mars 1786
      acte d'état civil; dépôt de pièces; Perot (sieur)
    - Notoriété concernant les héritiers Barthélémy Gelé, 29 mars 1786
      notoriété; Gele, Barthélémy
    - Inventaire après décès de Jacques Harissart, 31 mars 1786
      inventaire après décès; Harissart Jacques
    - Notoriété concernant Radix de Chevillon, 1er avril 1786
      notoriété; Radix de Chevillon
    - Contrat de mariage entre Le Page et Deslandes, 2 avril 1786
      contrat de mariage; Le Page; Deslandes
    - Inventaire après décès de la veuve Béraux, 4 avril 1786
      inventaire après décès; Beraux (veuve)
    - Inventaire après décès de la dame Germain, 8 avril 1786
      inventaire après décès; Germain (dame)
    - Testament de la veuve Tinterlin, 9 avril 1786
      testament; Tinterlin (veuve)
    - Dépôt d'extrait des sieurs Souque et Lefebvre, 10 avril 1786
      acte d'état civil; dépôt de pièces; Souque (sieur); Lefebvre (sieur)
    - Contrat de mariage entre Jean Georges Acker; mademoiselle Guérin, 11 avril 1786
      contrat de mariage; Acker, Jean-Georges; Guerin, Geneviève
    - Contrat de mariage le sieur Monde et la demoiselle La Carpe, 11 avril 1786
      contrat de mariage; Monde (sieur); La Carpe (mademoiselle)
    - Dépôt du mortuaire de Jeanne Alix, 12 avril 1786
      acte d'état civil; dépôt de pièces; Alix, Jeanne
    - Testament de la dame Rousselin veuve Testu, 12 avril 1786
      testament; Rousselin (dame); Testu (veuve)
    - Inventaire après décès du sieur Michelle, 15 avril 1786
      inventaire après décès; Michelle (sieur)
    - Inventaire après décès de Nicolas Baude, 20 avril 1786
      inventaire après décès; Baude, Nicolas
    - Inventaire après décès de Michel Grimout, 22 avril 1786
      inventaire après décès; Grimont, Michel
    - Dépôt de certificat de vie Bauderel et Chambrier, 24 avril 1786
      notoriété; dépôt de pièces; Bauderel; Chambrier
    - Contrat de mariage entre Coussin et Garconnet, 25 avril 1786
      contrat de mariage; Coussin; Garconnet
    - Contrat de mariage entre le sieur Bridenne et la veuve Halloche, 26 avril 1786
      contrat de mariage; Bridenne (sieur); Halloche (veuve)
    - Dépôt de certificat de vie Thomas Walpole, 27 avril 1786
      notoriété; dépôt de pièces; Walpole, Thomas
    - Contrat de mariage entre Bansière de Montgely et Biezin, 1er mai 1786
      contrat de mariage; Bansiere de Montgely; Biezin
    - Inventaire après décès de Louis Lenormand, 2 mai 1786
      inventaire après décès; Lenormand, Louis
    - Dépôt du mortuaire du sieur Hayet, 3 mai 1786
      acte d'état civil; dépôt de pièces; Hayet (sieur)
    - Dépôt de certificat de vie Petham, sieur Perregaux, 3 mai 1786
      notoriété; dépôt de pièces; Petham; Perregaux (sieur)
    - Inventaire après décès de la succession de la veuve Testu, 4 mai 1786
      inventaire après décès; Testu (veuve)
    - Contrat de mariage entre Soly et la veuve Médard, 4 mai 1786
      contrat de mariage; Soly; Medard (veuve)
    - Dépôt de certificat de vie de monsieur Sandoze, 4 mai 1786
      notoriété; dépôt de pièces; Sandoze (monsieur)
    - Contrat de mariage entre le sieur Henrion et la demoiselle Poterlot, 8 mai 1786
      contrat de mariage; Henrion (sieur); Poterlot (demoiselle)
    - Notoriété concernant Lezier, 16 mai 1786
      notoriété; Lezier
    - Notoriété constatant les noms de madame Prieur, 18 mai 1786
      notoriété; Prieur (madame)
    - Testament de la veuve Lefebvre, 22 mai 1786
      testament; Lefebvre (veuve)
    - Contrat de mariage entre le sieur Lamothe et mademoiselle d'Orléans, 26 mai 1786
      contrat de mariage; Lamothe (sieur); Orléans (mademoiselle d')
    - Contrat de mariage entre Vauquoy et Marione, 27 mai 1786
      contrat de mariage; Vauquoy; Marione
    - Contrat de mariage entre Maximilien Six et Lebarbu, 28 mai 1786
      contrat de mariage; Six, Maximilien; Lebarbu
    - Notoriété concernant Biat Aubry, 29 mai 1786
      notoriété; Biat; Aubry
    - Dépôt de certificat de vie de Régnold et Mauregnaud, 1er juin 1786
      notoriété; dépôt de pièces; Regnold; Mauregnaud
    - Notoriété concernant les héritiers Caradan, 1er juin 1786
      notoriété; Caradan (héritiers)
    - Notoriété constatant les héritiers de la demoiselle de Rigny, 7 juin 1786
      notoriété; Rigny (mademoiselle de)
    - Contrat de mariage entre Trolin et Prévost, 7 juin 1786
      contrat de mariage; Trolin; Prevost
    - Dépôt de certificat de vie du sieur d'Airey, 7 juin 1786
      notoriété; dépôt de pièces; Airey (sieur d')
    - Dépôt du mortuaire de madame Picard, 8 juin 1786
      acte d'état civil; dépôt de pièces; Picard (madame)
    - Dépôt du codicille du sieur Saint Yves curé à Orléans, 9 juin 1786
      testament; dépôt de pièces; Orléans (Loiret); Saint Yves (sieur); curé
    - Contrat de mariage entre Soufflet et Poupart, 9 juin 1786
      contrat de mariage; Soufflet; Poupart
    - Inventaire après décès de Marie Claire Bagnaz femme Lacroix, 13 juin 1786
      inventaire après décès; Bagnaz, Marie-Claire; Lacroix (femme)
    - Dépôt du certificat de vie des sieur et dame Le Chevalier, 14 juin 1786
      notoriété; dépôt de pièces; Le Chevalier (sieur); Le Chevalier (dame)
    - Testament de monsieur de Targny, 16 juin 1786
      testament; Targny (monsieur de)
    - Notoriété concernant Jangout, 20 juin 1786
      notoriété; Jangout
    - Notoriété concernant Hupry, 20 juin 1786
      notoriété; dépôt de pièces; Hupry
    - Contrat de mariage entre monsieur Delasalle et mademoiselle Cook veuve Backstrelle, 21 juin 1786
      contrat de mariage; Delasalle (monsieur); Cook (mademoiselle); Backstrelle (veuve)
    - Contrat de mariage entre Delarche et Cauvin, 22 juin 1786
      contrat de mariage; Delarche; Cauvin
    - Contrat de mariage entre Flammant et Montarlot, 23 juin 1786
      contrat de mariage; Flammant; Montarlot
    - Inventaire après décès de Beaufils, 26 juin 1786
      inventaire après décès; Beaufils
    - Notoriété concernant Germain, 27 juin 1786
      notoriété; Germain
    - Contrat de mariage entre le sieur Charles et la demoiselle Frémy, 30 juin 1786
      contrat de mariage; Charles (sieur); Fremy (demoiselle)
    - Inventaire après décès de Bourdon, 30 juin 1786
      inventaire après décès; Bourdon
    - Contrat de mariage entre Laprée et Chaudot, 30 juin 1786
      contrat de mariage; Lapree; Chaudot
    - Contrat de mariage entre Gérard Guillaume Peridiez et la demoiselle Colsenet, 2 juillet 1786
      contrat de mariage; Peridiez, Gérard-Guillaume; Colsenet (demoiselle)
    - Inventaire après décès de monsieur l'Abbé Régnault, 4 juillet 1786
      inventaire après décès; Regnault (monsieur); abbé
    - Inventaire après décès de Simon Pialat Dufour, 7 juillet 1786
      inventaire après décès; Pialat Dufour, Simon
    - Contrat de mariage entre Lormier et Guihot, 9 juillet 1786
      contrat de mariage; Lormier; Guihot
    - Testament de monsieur L'Orphèvre, 12 juillet 1786
      testament; L'Orphèvre (monsieur)
    - Notoriété justifiant du décès de la demoiselle Cottance, 14 juillet 1786
      notoriété; Cottance (demoiselle)
    - Codocille de la veuve Boucher, 18 juillet 1786
      testament; Boucher (veuve)
    - Contrat de mariage entre Dellienne et Lamy, 19 juillet 1786
      contrat de mariage; Dellienne; Lamy
    - Dépôt de certificat de vie de monsieur de Bocard, 20 juillet 1786
      notoriété; dépôt de pièces; Bocard (monsieur de)
    - Dépôt de certificat de vie de la demoiselle Gérard, 20 juillet 1786
      notoriété; dépôt de pièces; Gerard (demoiselle)
    - Notoriété concernant les enfants du sieur Demonségu, 23 juillet 1786
      notoriété; Demonsegu (sieur)
    - Contrat de mariage entre Antoine et Fautier, 23 juillet 1786
      contrat de mariage; Antoine; Fautier
    - Contrat de mariage entre Le Roux et Chevenon, 26 juillet 1786
      contrat de mariage; Le Roux; Chevenon
    - Notoriété de l'absence du sieur Sauh, 26 juillet 1786
      notoriété; Sauh (sieur)
    - Notoriété du décès du sieur Coutellier, 26 juillet 1786
      notoriété; Coutellier (sieur)
    - Contrat de mariage entre Hémart et mademoiselle Soyer, 27 juillet 1786
      contrat de mariage; Hemart (monsieur); Soyer (mademoiselle)
    - Notoriété du décès du sieur Barbier et de ses héritiers, 29 juillet 1786
      notoriété; Barbier (sieur)
    - Contrat de mariage entre Brochard et Le Roy, 31 juillet 1786
      contrat de mariage; Brochard; Le Roy
    - Dépôt de certificat de vie de monsieur de Vallony, 1er août 1786
      notoriété; dépôt de pièces; Vallony (monsieur de)
    - Notoriété de Marie Charlotte Auchard veuve en premières noces de Louis Pitaux et en secondes noces de Jean Chrisostome Leclercq, 2 août 1786
      notoriété; Auchard, Marie-Charlotte; Pitaux, Louis; Leclercq, Jean-Chrisostome
    - Dépôt du mortuaire de Marie Charlotte Auchard, 2 août 1786
      acte d'état civil; dépôt de pièces; Auchard, Marie-Charlotte
    - Dépôt de certificat de vie de mademoiselle de Sandoz, 10 août 1786
      notoriété; dépôt de pièces; Sandoz (mademoiselle de)
    - Contrat de mariage entre Langlet et Miraux, 10 août 1786
      contrat de mariage; Langlet; Miraux
    - Notoriété rectifiant les noms de François Fouché, 10 août 1786
      notoriété; Fouche, François
    - Notoriété rectifiant les noms du sieur Cornu Champfort, 10 août 1786
      notoriété; Cornu Champfort (sieur)
    - Contrat de mariage entre le sieur Gaillot et la demoiselle Lemle, 11 août 1786
      contrat de mariage; Gaillot (sieur); Lemle (demoiselle)
    - Dépôt du baptistaire de Coignard, 19 août 1786
      acte d'état civil; dépôt de pièces; Coignard
    - Contrat de mariage entre Emery et Bieuville, 19 août 1786
      contrat de mariage; Emery; Bieuville
    - Dépôt d'acte de mariage entre Simon Minard de Jonqueuse de Nogent-sur-Seine et Pierrette Joséphine Coustot à Beaune, 20 août 1786
      acte d'état civil; dépôt de pièces; Nogent-sur-Seine (Aube); Minard de Jonqueuse, Simon; Coustot, Pierrette-Joséphine
    - Dépôt de certificat de vie de Girod à Forestier, 21 août 1786
      notoriété; dépôt de pièces; Girod; Forestier
    - Inventaire après décès du sieur Massé, 21 août 1786
      inventaire après décès; Masse (sieur)
    - Contrat de mariage entre Mangin et Perroit, 22 août 1786
      contrat de mariage; Mangin; Perroit
    - Inventaire après décès de Poisson, 23 août 1786
      inventaire après décès; Poisson
    - Contrat de mariage entre Sageret et Langlois, 24 août 1786
      contrat de mariage; Sageret; Langlois
    - Inventaire après décès de Vasselier, 26 août 1786
      inventaire après décès; Vasselier
    - Notoriété concernant Girard, 28 août 1786
    - Dépôt de certificat de vie des sieur et dame Chaillet d'Arnex, 28 août 1786
      notoriété; dépôt de pièces; Chaillet d'Arnex (sieur); Chaillet d'Arnex (dame)
    - Extrait d'Inventaire après décès de Girard, 28 août 1786
      inventaire après décès; Girard
    - Inventaire après décès de Marie Rosalie Ducaroy veuve Lefebvre, 31 août 1786
      inventaire après décès; Ducaroy, Marie-Rosalie; Lefebvre (veuve)
    - Inventaire après décès de Michel Granger, 31 août 1786
      inventaire après décès; Granger, Michel
    - Contrat de mariage entre Huet et Le Nain, 1er septembre 1786
      contrat de mariage; Huet; Le Nain
    - Contrat de mariage entre Potel et Utile, 4 septembre 1786
      contrat de mariage; Potel; Utile
    - Contrat de mariage entre le sieur Fontenay et la demoiselle Béraux, 5 septembre 1786
      contrat de mariage; Fontenay (sieur); Beraux (demoiselle)
    - Contrat de mariage entre Douet et mademoiselle Airain, 6 septembre 1786
      contrat de mariage; Douet; Airain (mademoiselle)
    - Contrat de mariage entre Masson et Richer, 6 septembre 1786
      contrat de mariage; Masson; Richer
    - Notoriété concernant Nourrye, 6 septembre 1786
      notoriété; Nourrye
    - Contrat de mariage entre Rousseau et la demoiselle Pariaud, 10 septembre 1786
      contrat de mariage; Rousseau; Pariaud (demoiselle)
    - Contrat de mariage entre monsieur Rousseau et mademoiselle Bertrand, 11 septembre 1786
      contrat de mariage; Rousseau (monsieur); Bertrand (mademoiselle)
    - Inventaire après décès de Thomasset, 11 septembre 1786
      inventaire après décès; Thomasset
    - Contrat de mariage entre le sieur Berdin et la veuve Potel, 11 septembre 1786
      contrat de mariage; Berdin (sieur); Potel (veuve)
    - Contrat de mariage entre Jomard et Cariat, 12 septembre 1786
      contrat de mariage; Jomard; Cariat
    - Inventaire après décès de Jacob Eichenberger, 13 septembre 1786
      inventaire après décès; Eichenberger, Jacob
    - Notoriété concernant Brébau femme Aumont, 14 septembre 1786
      notoriété; Brebau; Aumont (femme)
    - Contrat de mariage entre Mion et Robert, 14 septembre 1786
      contrat de mariage; Mion; Robert
    - Dépôt de certificat de vie de monsieur Perrigaux, 15 septembre 1786
      notoriété; dépôt de pièces; Perrigaux (monsieur)
    - Contrat de mariage entre Duparc et Caron, 15 septembre 1786
      contrat de mariage; Duparc; Caron
    - Contrat de mariage entre Guibart et Dagouret, 18 septembre 1786
      contrat de mariage; Guibart; Dagouret
    - Dépôt de certificat de vie d'Auberval, 19 septembre 1786
    - Notoriété des héritiers de la demoiselle Guillot, 19 septembre 1786
      notoriété; Guillot (demoiselle)
    - Testament de la veuve Lehencouet, 22 septembre 1786
      testament; Lehencouet (veuve)
    - Notoriété concernant Liard, 25 septembre 1786
      notoriété; Liard
    - Contrat de mariage entre monsieur Varlet et demoiselle Carteron, 25 septembre 1786
      contrat de mariage; Varlet (monsieur); Carteron (demoiselle)
    - Notoriété concernant Barbier, 26 septembre 1786
      notoriété; Barbier
    - Inventaire après décès de Lemoine, 26 septembre 1786
      inventaire après décès; Lemoine
    - Contrat de mariage entre Konig et Germont, 26 septembre 1786
      contrat de mariage; Konig; Germont
    - Contrat de mariage entre Galichet et Guillaume, 29 septembre 1786
      contrat de mariage; Galichet; Guillaume
    - Dépôt du mortuaire de monsieur de Margency, 30 septembre 1786
      acte d'état civil; dépôt de pièces; Margency (monsieur de)
    - Inventaire après décès du sieur Dumoulin, 30 septembre 1786
      inventaire après décès; Dumoulin (sieur)
    - Dépôt de certificat de vie de monsieur Thomas Pitt, 6 octobre 1786
      notoriété; dépôt de pièces; Pitt, Thomas
    - Inventaire après décès de Viel, 6 octobre 1786
      inventaire après décès; Viel
    - Dépôt de certificat de vie Jonas Belesaigue, 11 octobre 1786
      notoriété; dépôt de pièces; Belesaigue, Jonas
    - Notoriété concernant Cascazares, 11 octobre 1786
      notoriété; Cascazarez
    - Contrat de mariage entre Massiac et Raquin, 13 octobre 1786
      contrat de mariage; Massiac; Raquin
    - Notoriété concernant Laurence, 13 octobre 1786
      notoriété; Laurence
    - Dépôtd du mortuaire Bourdon, 16 octobre 1786
      acte d'état civil; dépôt de pièces; Bourdon
    - Contrat de mariage entre Lunet et Moudon, 16 octobre 1786
      contrat de mariage; Lunet; Moudon
    - Contrat de mariage entre monsieur de Myr et mademoiselle de Brévédent, 17 octobre 1786
      contrat de mariage; Myr (monsieur de); Bredevent (mademoiselle de)
    - Dépôt de certificat de vie de mademoiselle Trottier, 18 octobre 1786
      notoriété; dépôt de pièces; Trottier (mademoiselle)
    - Inventaire après décès de Marie Anne Joye veuve Boucher, 21 octobre 1786
      inventaire après décès; Joye, Marie-Anne; Boucher (veuve)
    - Notoriété concernant Royer et Gerbois, 23 octobre 1786
      notoriété; Royer; Gerbois
    - Inventaire après décès de François Alexandre Lamoninary, 28 octobre 1786
      inventaire après décès; Lamoninary, François-Alexandre
    - Inventaire après décès de madame de Lehencourt, 28 octobre 1786
      inventaire après décès; Lehencourt (madame de)
    - Notoriété concernant les héritiers du sieur Gayot, 29 octobre 1786
      notoriété; Gayot (sieur)
    - Contrat de mariage entre monsieur Boucon et mademoiselle Personne, 29 octobre 1786
      contrat de mariage; Boucon (monsieur); Personne (mademoiselle)
    - Contrat de mariage entre monsieur Berceon et mademoiselle Personne, 29 octobre 1786
      contrat de mariage; Berceon (monsieur); Personne (mademoiselle)
    - Notoriété concernant L'Heureux, 2 novembre 1786
      notoriété; L'Heureux
    - Testament de Marie Anne Dumeny, 3 novembre 1786
      testament; Dumeny, Marie-Anne
    - Contrat de mariage entre Dadin et Dunouy, 5 novembre 1786
      contrat de mariage; Dadin; Dunouy
    - Contrat de mariage entre Paucellier et mademoiselle Dubuisson, 6 novembre 1786
      contrat de mariage; Paucellier; Dubuisson (mademoiselle)
    - Contrat de mariage entre Tiphaine et Bourcier, 8 novembre 1786
      contrat de mariage; Tiphaine; Bourcier
    - Notoriété et mortuaire Adam, 8 novembre 1786
      notoriété; acte d'état civil; dépôt de pièces; Adam
    - Notoriété rectifiant les noms de monsieur Allegrain, 10 novembre 1786
      notoriété; Allegrain (monsieur)
    - Contrat de mariage entre Wau et Letu, 15 novembre 1786
      contrat de mariage; Wau; Letu
    - Contrat de mariage entre Angot et Quantin, 20 novembre 1786
      contrat de mariage; Angot; Quantin
    - Contrat de mariage entre Gendot et Barthélémy, 20 novembre 1786
      contrat de mariage; Gendot; Barthelemy
    - Contrat de mariage entre Gilbert Hedelin et Anne Cambillard, 21 novembre 1786
      contrat de mariage; Hedelin, Gilbert; Cambillard, Anne
    - Contrat de mariage entre Depoix et veuve Arnoud, 22 novembre 1786
      contrat de mariage; Depoix; Arnoud (veuve)
    - Dépôt d'acte de notoriété Barthélémy, 24 novembre 1786
      notoriété; dépôt de pièces; Barthelemy
    - Contrat de mariage entre Gastellier et Lacaux, 24 novembre 1786 - 27 novembre 1786
      contrat de mariage; Gastellier; Lacaux
    - Contrat de mariage entre Valet et Mahieu, 1er décembre 1786
      contrat de mariage; Valet; Mahieu
    - Contrat de mariage entre Darthuy et Thébault, 1er décembre 1786
      contrat de mariage; Darthuy; Thebault
    - Dépôt de certificat de vie du sieur d'Ogivily d'Airly, 4 décembre 1786
      notoriété; dépôt de pièces; Ogivily d'Airly (sieur d')
    - Notoriété constatant que le sieur Breton est garçon, 4 décembre 1786
      notoriété; Breton (sieur)
    - Inventaire après décès de la veuve Mozet, 4 décembre 1786
      inventaire après décès; Mozet (veuve)
    - Contrat de mariage entre Dufourmantelle et la demoiselle Walter, 10 décembre 1786
      contrat de mariage; Dufourmantelle; Walter (demoiselle)
    - Dépôt de certificat de vie Neville, 11 décembre 1786
      notoriété; dépôt de pièces; Neville
    - Notoriété concernant Sossé, 20 décembre 1786
      notoriété; Sosse
    - Notoriété concernant les héritiers de la veuve Allaine, 21 décembre 1786
      notoriété; Allaine (veuve)
    - Inventaire après décès de monsieur Pierre Moreau, 28 décembre 1786
      inventaire après décès; Moreau, Pierre
    - Inventaire après décès de la veuve Muller, 28 décembre 1786
      inventaire après décès; Muller (veuve)
    - Notoriété concernant Hayard, 30 décembre 1786
      notoriété; Hayard
    - Inventaire après décès de Baudin, 5 janvier 1787
      inventaire après décès; Baudin
    - Contrat de mariage entre Hensen et Egoneau, 6 janvier 1787
      contrat de mariage; Hensen; Egoneau
    - Testament d'Espinosé, 8 janvier 1787
      testament; Espinose (d')
    - Contrat de mariage entre Prévost et Sally, 8 janvier 1787
      contrat de mariage; Prevost; Sally
    - Notoriété concernant Ledesmé, 9 janvier 1787
      notoriété; Ledesme
    - Contrat de mariage entre Gilmes et Brasseur, 10 janvier 1787
      contrat de mariage; Gilmes; Brasseur